【裁判字號】    98,交聲,688
【裁判日期】    981009
【裁判案由】    違反道路交通管理處罰條例聲明異議
【裁判全文】
臺灣新竹地方法院交通事件裁定         98年度交聲字第688號
移送機關  交通部公路總局新竹區監理所
異議人即
受處分人  甲○○
上列異議人即受處分人因違反道路交通管理處罰條例案件，對於
交通部公路總局新竹區監理所中華民國98年8月25日竹監營字第
裁50-E00000000號違反道路交通管理事件裁決書，聲明異議，本
院裁定如下：
    主  文
原處分撤銷。
甲○○不罰。
    理  由
一、原處分意旨略以：異議人即受處分人甲○○於民國96年4月
    24日晚上9時5分許，酒後騎乘車號F83-511號重型機車，行
    經新竹縣關西鎮○○里○○路段時發生車禍，經警方委請國
    軍桃園總醫院檢測其血液酒精濃度為139.2MG/DL（相當於呼
    氣酒精濃度每公升0.69毫克），新竹縣警察局新埔分局東安
    派出所警員乃於96年11月27日填掣竹縣警交字第E00000000
    號舉發違反道路交通管理事件通知單（下稱舉發單），舉發
    其有酒精濃度超過規定標準之違規行為，因異議人違規行為
    明確，爰依法裁處異議人罰鍰新臺幣（下同）45,000元、吊
    扣駕駛執照12個月及應參加道路交通安全講習。
二、異議意旨略以：異議人於96年4月24日晚上9時5分許在新竹
    縣關西鎮○○里○○路，因酒駕發生車禍，酒測值且超過呼
    氣酒精濃度每公升0.55毫克，惟異議人該次行為業為緩起訴
    處分，交通部公路總局新竹區監理所（下稱新竹區監理所）
    再依道路交通管理處罰條例裁處罰鍰45,000元，有違一罪不
    二罰之原則，爰依法聲明異議。
三、按道路交通管理處罰條例第90條第1項前段規定，違反本條
    例之行為，自行為成立之日起；行為有連續或繼續之狀態者
    ，自行為終了之日起，逾3個月不得舉發。又法院受理有關
    交通事件，準用刑事訴訟法之規定，同條例第89條前段亦定
    有明文，而依刑事訴訟法第2條第1項規定，實施刑事訴訟程
    序之公務員，就該管案件，應於被告有利及不利之情形，一
    律注意。再按道路交通案件處理辦法第20條前段規定，交通
    法庭認為聲明異議有理由或聲明異議雖無理由而原處分不當
    或違法者，應以裁定將原處分經聲明異議部分撤銷，並自為
    裁定。從而法院自得依職權審認原處分有無不當或違法之情
    形，非必受當事人主張之拘束。
四、經查：
(一)、異議人於96年4月24日晚上9時5分許，酒後騎乘車號F83-511
    號重型機車，行經新竹縣關西鎮○○里○○路段時發生車禍
    ，經警方委請國軍桃園總醫院檢測其血液酒精濃度為139.2M
    G/DL（相當於呼氣酒精濃度每公升0.69毫克），新竹縣警察
    局新埔分局東安派出所警員乃於96年11月27日填掣竹縣警交
    字第E00000000號舉發單，舉發其有酒精濃度超過規定標準
    之違規行為，嗣新竹區監理所並據以裁處異議人罰鍰45,000
    元、吊扣駕駛執照12個月及應參加道路交通安全講習，而異
    議人上開酒後騎乘機車觸犯公共危險之刑事案件，則經臺灣
    新竹地方法院檢察署檢察官於97年1月23日，以96年度偵字
    第7418號為緩起訴處分等情，為異議人所不否認，且有舉發
    單及裁決書各1份在卷可佐，並經本院依職權調取臺灣新竹
    地方法院檢察署96年度偵字第7418號全卷詳閱無誤。
(二)、本件異議人於96年4月24日晚上9時5分許酒後騎車發生車禍
    後，警方據報旋於同日晚上派員到場處理，並委請國軍桃園
    總醫院對異議人抽血檢測，於同日晚上10時20分檢測得知其
    血液中酒精濃度為139.2MG/DL（相當於呼氣酒精濃度每公升
    0.69毫克），認異議人涉有公共危險罪嫌，然因異議人當時
    因車禍顱內出血在加護病房急救，乃於翌日即96年4月25日
    報請臺灣新竹地方法院檢察署檢察官准予不予解送異議人等
    節，有上開偵查卷內所附新竹縣警察局新埔分局不予解送報
    告書、職務報告書及酒精測定紀錄表等件可佐。又警方係於
    同年11月27日填掣竹縣警交字第E00000000號舉發單，有上
    開舉發單可證，堪認異議人於96年4月24日為上開違規行為
    後，迄至96年11月27日始為警開單舉發之事實，因本件舉發
    日期距異議人違規行為成立日起算，已逾3個月之舉發期限
    ，依前揭規定，異議人上開違規行為已不得舉發，新竹縣警
    察局新埔分局東安派出所警員舉發異議人上開違規行為顯不
    合法，新竹區監理所未經詳查，對於未經合法舉發之違規行
    為仍予以裁決處罰，顯有未洽，雖異議人聲明異議意旨未就
    此指摘，惟原處分既有如上違法之處，本院自應將原處分撤
    銷，並諭知異議人不罰。
五、據上論斷，依道路交通案件處理辦法第20條前段，裁定如主
    文。
中    華    民    國    98    年    10    月     9    日
                      交通法庭 法  官  林昌義
以上正本證明與原本無異。
如不服本裁定，應於裁定送達後5日內向本院提出抗告狀。
中    華    民    國    98    年    10    月    9     日
                               書記官  黃伊婕


司法院資訊處製作；財團法人民間司法改革基金會備份。
